臺灣臺北地方法院交通事件裁定　　　　　　　　　　九十一年度交聲字第九五四號
　　受處分人　甲　○
　　即異議人
右列受處分人因違反道路交通管理處罰條例案件，對於臺北市交通事件裁決所中華民
國九十一年六月二十六日所為之處分（原處分案號：北市裁三字第裁二二－Ｚ000
00000號），聲明異議，本院裁定如左：
    主  文
異議駁回。
    理  由
一、按汽車駕駛人飲用酒類或其他類似物後其吐氣所含酒精濃度超過每公升０‧二五
    毫克或血液中酒精濃度超過百分之０‧０五以上者，不得駕車；又汽車駕駛人酒
    精濃度過量駕駛汽車者，處新臺幣（以下同）一萬五千元以上六萬元以下罰鍰，
    並當場禁止其駕駛及吊扣其駕駛執照一年，道路交通安全規則第一百十四條第二
    款、道路交通管理處罰條例第三十五條第一項第一款分別定有明文。
二、本件受處分人即異議人甲○駕駛ＧＤ─八五九０號自小客車於民國九十一年四月
    二十二日晚間六時二十五分許，在國道一號公路北上十一‧五公里處，因酒精濃
    度過量（０‧五八毫克），為內政部警政署國道公路警察局第一警察隊員警攔停
    舉發違規，乃由員警以其有違反前開規定之行為掣單舉發，嗣受處分人於舉發通
    知單上所載應到案日期前向原處分機關提出申訴，經原處分機關請舉發單位調查
    結果，仍認受處分人有前開違規行為，原處分機關乃依前揭前揭道路交通管理處
    罰條例第三十五條第一項第一款、違反道路交通管理事件統一裁罰標準表規定於
    九十一年六月二十六日裁處異議人罰鍰四萬九千五百元，並吊扣其駕駛執照一年
    。
三、受處分人聲明異議意旨固不否認有於前開時地為警攔檢實施酒測，經測得其吐氣
    所含酒精濃度為每公升０．五八毫克等節，惟辯稱：伊被攔檢時承認有喝酒，員
    警要求酒測，亦甚為配合，現場並通過左、右單腳獨立各約一分鐘、來回直線行
    走等測試，絕不可能有如此高酒精濃度，員警所使用之酒測儀器可能發生異狀云
    云。然查：員警當時所使用之酒精測試器編號０一六八九號，領有經濟部標準檢
    驗局九十年八月二十一日核發之呼氣酒精測試器檢定合格證書（有效期間為一年
    ），此有內政部警政署國道公路警察局第一警察隊九十一年九月十二日公警國一
    刑海字第０九一００一三三六一號函檢送合格證書及測定單（均影本）各一份可
    憑，足見員警當時對受處分人所使用之酒精測試器應係正常運作，既無任何故障
    可言，自有其可信度。至於受處分人能否通過左、右腳獨立各約一分鐘、來回直
    線行走等測試，係用以輔助判定駕駛人能否安全駕車，與攔檢之員警以上開科學
    儀器測試其吐氣時之酒精濃度無涉，受處分人空言指摘該測試器異常云云，無非
    臆測之詞，不足採信。從而員警根據上開酒精測試器結果，認定受處分人吐氣所
    含酒精濃度為０‧五八毫克，並無違誤，受處分人之違規行為堪以認定。
四、綜上所述，受處分人確有在前揭時地酒精濃度過量駕駛汽車之違規行為，從而原
    處分機關依前揭道路交通管理處罰條例第三十五條第一項第一款、違反道路交通
    管理事件統一裁罰標準表規定裁處受處分人罰鍰四萬九千五百元，並吊扣其駕駛
    執照一年，核無違誤，本件受處分人之異議為無理由，自應將其異議駁回。
據上論斷，應依道路交通案件處理辦法第十九條，裁定如主文。
中      華      民      國      九十一      年      九    月    十九    日
                                臺灣臺北地方法院交通法庭
                                      法  官  胡宏文
右正本證明與原本無異。
如不服本裁定，應於送達後五日內，向本院提出抗告狀。
                                      書記官  劉穗筠
中      華      民      國      九十一      年      九    月    二十五  日
